臺灣士林地方法院刑事判決　　　　　　　95年度易字第1544號
公　訴　人　臺灣士林地方法院檢察署檢察官
被　　　告　丁○○
　　　　　　　　　　政事務所
上列被告因竊盜案件，經檢察官提起公訴（95年度偵字第10581
號）及移送併案審理（95年度偵字第14490 號），本院於準備程
序進行中，被告就被訴事實為有罪之陳述，本院合議庭裁定由受
命法官獨任進行簡式審判程序並判決如下：
    主  文
丁○○共同連續攜帶兇器毀越安全設備竊盜，累犯，處有期徒刑
貳年拾月。
    事  實
一、丁○○於民國89年間，因犯竊盜罪，經本院以89年度易字第
    905 號判處有期徒刑1 年2 月確定。又於89年間，因違反毒
    品危害防制條例案件，經本院以90年度湖簡字第543 號判決
    有期徒刑3 月，如易科罰金以銀元300 元折算1 日確定。前
    開2 案件接續執行結果，刑期起算日期為90年12月19日，指
    揮書執畢日期為92年7 月30日。因入監服刑期間，曾執行強
    制戒治，換發指揮書執行結果，於92年9 月23日縮短刑期假
    釋出監，而於92年10月6 日縮刑期滿執行完畢（構成累犯）
    。
二、丁○○有上述犯罪科刑執行紀錄，猶不知悛悔，竟因缺錢購
    買毒品，復基於意圖為自己不法所有之概括犯意，連續於附
    表甲編號1 至11所示之時間、地點，以附表甲所示之犯罪手
    法（普通毀損部分均未據告訴），竊取如附表甲編號1 至11
    所示之財物。丁○○並承前概括犯意，與吳東憲（由檢察官
    另行偵辦）共同基於意圖為自己不法之所有之犯意聯絡，於
    95年2 月16日下午4 時許，至臺北市南港區○○○路○ 段12
    巷57弄42號，由吳東憲把風，由丁○○在上址6 樓頂樓加蓋
    處，以其所有客觀上具有殺傷力，足以對人之生命、身體、
    安全構成威脅而可供兇器使用之十字起子，毀壞、踰越廚房
    鋁窗之安全設備，侵入該址5 樓內行竊，而竊得子○○所有
    之現金新臺幣（下同）1 萬3,500 元，金項鍊1 條及手提背
    包1 只等財物。嗣因子○○返家，丁○○情急逃匿，因而將
    背包1 只遺留現場未及帶走，經警循現場遺留之指紋，查獲
    丁○○，後由丁○○自白附表甲其餘犯行。
三、案經臺北市政府警察局南港分局報請臺灣士林地方法院檢察
    署檢察官偵查起訴及移送併案審理。嗣本院於準備程序進行
    中，被告就被訴事實為有罪之陳述，經本院合議庭裁定由受
    命法官獨任進行簡式審判程序。
    理  由
一、上揭事實，業據被告丁○○於本院審理時坦承不諱，並據證
    人即被害人乙○○、戊○○、癸○○、辛○○、丙○○○、
    卯○○、丑○○、寅○○、壬○○、庚○○、己○○及子○○於警詢時分別證述在卷，另經證人己○○、子○○、庚○○、壬○○、癸○○、乙○○、戊○○及丙○○○於偵查中
    證述明確，復有贓物認領保管單3 紙、臺北縣政府警察局車
    輛失竊尋獲電腦輸入單影本3 紙、車輛失竊尋獲通報單影本
    1 紙、被告帶同警員指認做案地點或現場照片共22張及內政
    部警政署刑事警察局95年4 月7 日刑紋字第09500442 29 號
    鑑驗書1 份附卷可稽，可徵被告之自白與事實相符，本件事
    證明確，被告如附表甲所示之犯行均堪認定，應依法論科。
    至被告於95年2 月16日被查獲後，雖自白附表甲其餘犯行，
    惟按刑法第62條所謂之自首，係據犯人在其犯罪未發覺前向
    該公務員自承犯罪而受裁判者而言，連續犯為裁判上一罪，
    裁判上一罪之一部分犯罪已被發覺而由警察機關就已發覺部
    分之犯罪訊問調查中，行為人自動陳述該連續犯之其他未被
    發覺部分之犯罪行為，核與自首之要件不符，無自首之效力
    是否及於全部犯罪之可言。最高法院著有76年度臺上字第72
    56號判決可資參照。是本件應與自首要件不符，附此說明。
二、按刑法第321 條第1 項第3 款之攜帶兇器竊盜罪，係以行為
    人攜帶兇器竊盜為其加重條件，此所謂兇器，其種類並無限
    制，凡客觀上足對人之生命、身體、安全構成威脅，具有危
    險性之兇器均屬之，且祇須行竊時攜帶此種具有危險性之兇
    器為已足，並不以攜帶之初有行兇之意圖為必要（最高法院
    75年度臺上字第1166號判決、79年度臺上字第5253號判例參
    照）。核被告所為，係犯如附表甲所示之罪（各次所犯罪名
    均詳如附表甲所犯法條欄所載）。按被告行為後，刑法於94
    年2 月2 日修正公布，95年7 月1 日施行，而刑法施行法亦
    於95年6 月14日增訂第1 條之1 。修正後刑法第2 條第1 項
    規定：「行為後法律有變更者，適用行為時之法律。但行為
    後之法律有利於行為人者，適用最有利於行為人之法律。」
    ，係規範行為後法律變更所生新舊法律比較適用之準據法，
    於新法施行後，應適用修正後刑法第2 條第1 項之規定，為
    「從舊從輕」之比較（按此條項規定，僅係新、舊法之比較
    適用之宣示性指導原則，並非實體刑罰法律，自不生行為後
    法律變更之比較適用問題）。經查，被告行為後，前於94年
    2 月2 日修正刪除之刑法第56條連續犯規定，業於95年7 月
    1 日施行。查刑法第56條連續犯規定之刪除，雖非犯罪構成
    要件之變更，但顯已影響行為人刑罰之法律效果，仍屬法律
    有變更，依95年7 月1 日施行之刑法第2 條第1 項規定比較
    新、舊法結果，仍應適用較有利於被告之行為時法律即修正
    前舊法論以連續犯（最高法院95年第8 次刑事庭會議決議參
    照）。另按刑法第2 條第1 項之規定，係規範行為後「法律
    變更」所生新舊法比較適用之準據法，故被告行為後刑法條
    文之修正，對於被告並無有利或不利之情形者（例如新舊法
    處罰輕重相同，犯罪構成要件亦無寬嚴之別等），即無適用
    修正後刑法第2 條第1 項之規定比較新舊法適用之問題。查
    95年7 月1 日生效實施之新刑法第28條雖將舊法之「實施」
    修正為「實行」。其中「實施」一語，涵蓋陰謀、預備、著
    手及實行之概念在內，其範圍較廣；而「實行」則著重於直
    接從事構成犯罪事實之行為，其範圍較狹；二者之意義及範
    圍固有不同，但對於本件被告與共犯吳東憲共同基於意圖為
    自己不法所有之犯意聯絡，而共同實行竊盜犯行，共犯加重
    竊盜罪之情形而言，刑法第28條之修正內容，對於被告並無
    「有利或不利」之影響，故應依新修正刑法第28條規定論以
    共同正犯（最高法院95年度臺上字第5589號判決參考）。被
    告先後多次犯行，時間緊接，觸犯基本構成要件相同之罪名
    ，顯係基於概括犯意反覆為之，為連續犯，因附表甲編號12
    部分，係犯刑法第321 條第1 項第2 款、第3 款之罪，被告
    攜帶兇器、毀越安全設備竊盜，對一般人生命、身體安全之
    威脅甚鉅，且該次犯罪夥同共犯為之，其情節較路旁竊取汽
    車更為嚴重，應依刑法第56條之規定，從一重附表甲編號12
    之共同連續攜帶兇器、毀越安全設備竊盜既遂罪論處，並加
    重其刑。又被告行為時之刑法第47條規定：「受有期徒刑之
    執行完畢，或受無期徒刑或有期徒刑一部之執行而赦免後，
    5 年以內再犯有期徒刑以上之罪者，為累犯，加重本刑至2
    分之1 。」，惟修正後之刑法第47條第1 項則規定：「受徒
    刑之執行完畢，或一部之執行而赦免後，5 年以內故意再犯
    有期徒刑以上之罪者，為累犯，加重本刑至2 分之1 。」本
    件被告有如事實欄所載之犯罪科刑執行情形，此有臺灣高等
    法院被告前案紀錄表1 份附卷可參，其於受有期徒刑之執行
    完畢後，5 年內再故意犯本件加重竊盜之有期徒刑以上之罪
    ，不論依修正前、後之規定，均構成累犯，參照最高法院95
    年11月7 日第21次刑庭會議決議意旨，無刑法第2 條第1 項
    比較適用之問題，應逕依修正後之刑法第47條第1 項規定，
    論以累犯，並遞予加重其刑。公訴人起訴事實雖未敘及被告
    如附表甲編號7 、8 所示之犯行，然檢察官就犯罪事實之一
    部起訴者，其效力及於全部，該部分事實與公訴人起訴之犯
    罪事實既具有連續犯之裁判上一罪關係，依審判不可分之原
    則，此部分應為起訴效力所及，本院自應併予審究。
三、爰審酌被告本案犯有12次竊盜犯行、攜帶兇器破壞門扇、安
    全設備進而侵入住宅竊盜或竊取路旁之汽車，對民眾生命及
    財產安全所生之危害非輕、年輕力壯，不思循正途圖謀生計
    ，竟欲不勞而獲，行竊金錢或竊取財物變賣謀利、竊得財物
    之總價值非輕、犯後終知坦承犯行，態度良好，並其生活狀
    況、智識程度、犯罪之動機、目的等一切情狀，量處如主文
    所示之刑。另新修正刑法第57條關於科刑時應審酌之事項，
    其中修正後刑法第57條第7 款「犯罪行為人與被害人之關係
    」，係將修正前同法第8 款「犯人與被害人『平日』之關係
    」之「平日」一語刪除，擴大犯罪行為人與被害人在犯罪行
    為上之關係，亦屬科刑時應予考慮之標準，修正後同法第8
    款並增列「犯罪行為人違反義務之程度」，此均屬法院就刑
    之裁量審認標準之明文化，非屬法律之變更（最高法院95
    年5 月23日第8 次刑庭會議決議亦同此意旨），自無新修正
    之刑法第2 條第1 項規定之適用，併此說明。至於被告行竊
    所用如附表甲所示之兇器、鑰匙等工具，雖為被告所有，惟
    業已丟棄而不存在，此據被告供明在卷，故均不宣告沒收，
    併予指明。
四、至併案意旨另以：被告丁○○除如附表甲所示犯行外，另於
    94年8 月8 日，在臺北市○○區○○街156 號8 樓，由屋頂
    攀降，以一字起子等鐵器敲破陽臺玻璃，入內行竊，竊得勞
    力士男錶2 只、IWC 男錶、OMEGA 女錶、CD女錶各1 只、男
    、女戒指10只、SONY廠牌T7型號數位相機1 台、BMW 、BENZ
    廠牌汽車鑰匙含車庫門遙控器各1 副、荷蘭銀行等銀行信用
    卡共14張、華南銀行金融卡1 張（上開BMW 廠牌汽車鑰匙1
    副已發還被害人辰○○），因認被告尚涉有刑法321 條第1
    項第2 款、第3 款之加重竊盜罪嫌。然按犯罪事實應依證據
    認定之，無證據不得認定犯罪事實，刑事訴訟法第154 條第
    2 項定有明文。經查，被告於本院審理時僅坦承有為如附表
    甲所示之犯行，其於警詢及本院審理時，均迭次堅決否認有
    此部分加重竊盜之行為，並辯稱：該把BMW 汽車鑰匙係姓名
    年籍不詳綽號「西瓜」之男子所給，而依卷附資料顯示，現
    場所採集之跡證與被告並無關係，此外，亦無其他相關證物
    扣案可資佐證，復查無其他積極證據足以認定被告有該次加
    重竊盜犯行，此部分應退由檢察官另行處理，併此說明。
據上論斷，應依刑事訴訟法第273 條之1 第1 項、第299 條第1
項前段，刑法第2 條第1 項前段、第28條、第47條第1 項、第32
1 條第1 項第2 款、第3 款、修正前刑法第56條，判決如主文。
本案經檢察官黃德松到庭執行職務。
中　　華　　民　　國　　96　　年　　2 　　月　　12　　日
                  刑事第六庭法  官  黃潔茹
以上正本證明與原本無異。
如不服本判決應於判決送達後10日內向本院提出上訴狀。
                            書記官  柳瑞宗
中　　華　　民　　國　　96　　年　　2 　　月　　12　　日
附錄本案論罪科刑法條之依據：
中華民國刑法第321條第1 項第2 款、第3 款
（加重竊盜罪）
犯竊盜罪而有左列情形之一者，處 6 月以上、 5 年以下有期徒
刑：
二  毀越門扇、牆垣或其他安全設備而犯之者。
三  攜帶兇器而犯之者。
附表甲：（普通毀損部分均未據告訴）
┌─┬──────┬────────┬─┬──────┬─────┬────┐
│編│犯罪時間、地│犯罪手法        │被│犯罪所得    │所犯法條  │偵查案號│
│號│點          │                │害│            │          │        │
│  │            │                │人│            │          │        │
├─┼──────┼────────┼─┼──────┼─────┼────┤
│1 │94年11月8 日│以螺絲起子之類工│李│車號FN-9540 │刑法第321 │甲○95年│
│  │晚間7 時前之│具破壞車號FN-954│釗│號自小客車  │條第1 項第│度偵字第│
│  │某時，在臺北│0 號自小客車之車│明│            │3 款之攜帶│10581 號│
│  │縣三重市五華│門鎖及電門而竊取│  │            │兇器竊盜既│（起訴）│
│  │街重劃區內  │之，並於不詳時間│  │            │遂罪      │        │
│  │            │將該車輛棄置在臺│  │            │          │        │
│  │            │北市○○區○○路│  │            │          │        │
│  │            │19號對面巷內。  │  │            │          │        │
├─┼──────┼────────┼─┼──────┼─────┼────┤
│2 │94年11月14日│以起子等類工具毀│林│現金5,000餘 │刑法第321 │甲○95年│
│  │下午4 時許，│壞大門門鎖，啟門│淑│元、金飾、SO│條第1 項第│度偵字第│
│  │在臺北縣汐止│侵入室內行竊。  │如│NY牌數位相機│2 款、第3 │10581 號│
│  │市○○路18巷│                │  │、MP3 播放器│款之攜帶兇│（起訴）│
│  │14號2 樓    │                │  │            │器、毀壞門│        │
│  │            │                │  │            │扇竊盜既遂│        │
│  │            │                │  │            │罪        │        │
├─┼──────┼────────┼─┼──────┼─────┼────┤
│3 │94年12月14日│以起子等類工具毀│黃│現金3 萬元、│刑法第321 │甲○95年│
│  │下午5 時許，│壞大門門鎖，啟門│有│金飾、項鍊、│條第1 項第│度偵字第│
│  │在臺北市南港│侵入室內行竊。  │義│耳環        │2 款、第3 │10581 號│
│  │區○○○路7 │                │  │            │款之攜帶兇│（起訴）│
│  │段511 號5 樓│                │  │            │器、毀壞門│        │
│  │            │                │  │            │扇竊盜既遂│        │
│  │            │                │  │            │罪        │        │
├─┼──────┼────────┼─┼──────┼─────┼────┤
│4 │94年12月16日│以起子等類工具毀│柏│金飾若干    │刑法第321 │甲○95年│
│  │上午某時許，│壞大門門鎖，啟門│暐│            │條第1 項第│度偵字第│
│  │在臺北縣汐止│侵入室內行竊。  │琦│            │2 款、第3 │10581 號│
│  │市○○路2 巷│                │  │            │款之攜帶兇│（起訴）│
│  │19號3 樓    │                │  │            │器、毀壞門│        │
│  │            │                │  │            │扇竊盜既遂│        │
│  │            │                │  │            │罪        │        │
├─┼──────┼────────┼─┼──────┼─────┼────┤
│5 │94年12月22日│以起子等類工具毀│周│無          │刑法第321 │甲○95年│
│  │下午3 時許，│壞大門門鎖，欲入│曹│            │條第2 項、│度偵字第│
│  │在臺北縣汐止│侵行竊。        │淑│            │第1 項第2 │10581 號│
│  │市○○街○ 段│                │華│            │款、第3 款│（起訴）│
│  │50號4 樓    │                │  │            │之攜帶兇器│        │
│  │            │                │  │            │、毀壞門扇│        │
│  │            │                │  │            │竊盜未遂罪│        │
├─┼──────┼────────┼─┼──────┼─────┼────┤
│6 │94年12月22日│以起子等類工具毀│詹│現金3 萬元、│刑法第321 │甲○95年│
│  │下午4 時30分│壞左址6 樓頂樓加│城│、金飾、手鐲│條第1 項第│度偵字第│
│  │許，在臺北縣│蓋處之大門門鎖，│壕│、玉佩墜子1 │2 款、第3 │10581 號│
│  │汐止市○○街│啟門侵入室內行竊│  │個、貓眼石墜│款之攜帶兇│（起訴）│
│  │2 段48號5 樓│。              │  │子1 個、古錢│器、毀壞門│        │
│  │            │                │  │幣20枚、雙拉│扇竊盜既遂│        │
│  │            │                │  │鍊小皮包1 個│罪        │        │
├─┼──────┼────────┼─┼──────┼─────┼────┤
│7 │94年12月23日│以螺絲起子毀壞大│黃│筆記型電腦2 │刑法第321 │甲○95年│
│  │，在臺北縣汐│門門鎖，啟門侵入│穎│臺          │條第1 項第│度偵字第│
│  │止市○○街96│室內行竊。      │芳│            │2 款、第3 │14490 號│
│  │號3 樓套房  │                │  │            │款之攜帶兇│（併案）│
│  │            │                │  │            │器、毀壞門│        │
│  │            │                │  │            │扇竊盜既遂│        │
│  │            │                │  │            │罪        │        │
├─┼──────┼────────┼─┼──────┼─────┼────┤
│8 │94年12月23日│以螺絲起子毀壞大│葉│未竊得財物  │刑法第321 │甲○95年│
│  │，在臺北縣汐│門門鎖，啟門侵入│銹│            │條第2 項、│度偵字第│
│  │止市○○街96│室內行竊。      │鎔│            │第1 項第2 │14490 號│
│  │號2 樓套房  │                │  │            │款、第3 款│（併案）│
│  │            │                │  │            │之攜帶兇器│        │
│  │            │                │  │            │、毀壞門扇│        │
│  │            │                │  │            │竊盜未遂罪│        │
├─┼──────┼────────┼─┼──────┼─────┼────┤
│9 │94年12月28日│自左址後陽臺，逾│陳│金項鍊2 條（│刑法第321 │甲○95年│
│  │下午某時，在│越鐵窗孔隙侵入，│添│價值約5,000 │條第1 項第│度偵字第│
│  │臺北市南港區│並以起子等類工具│信│元）        │2 款、第3 │10581 號│
│  │興華路76巷7 │，破壞房門喇叭鎖│  │            │款之攜帶兇│（起訴）│
│  │號3 樓      │行竊。          │  │            │器、踰越安│        │
│  │            │                │  │            │全設備竊盜│        │
│  │            │                │  │            │既遂罪    │        │
├─┼──────┼────────┼─┼──────┼─────┼────┤
│10│94年12月28日│以起子等類工具破│姚│車號CG-9321 │刑法第321 │甲○95年│
│  │下午5 時許，│壞庚○○所有之車│戰│號自小客車之│條第1 項第│度偵字第│
│  │在臺北市南港│號CG-9321 號自小│國│行車執照、保│3 款之攜帶│10581 號│
│  │區○○○路附│客車之電門錀匙孔│  │險證、臺塑加│兇器竊盜既│（起訴）│
│  │近路旁水溝旁│，進入車內行竊。│  │油站加油卡、│遂罪      │        │
│  │            │                │  │國泰人壽保戶│          │        │
│  │            │                │  │卡、高速公路│          │        │
│  │            │                │  │回數票6 張、│          │        │
│  │            │                │  │現金300 餘元│          │        │
│  │            │                │  │、工具量尺、│          │        │
│  │            │                │  │螺絲起子    │          │        │
├─┼──────┼────────┼─┼──────┼─────┼────┤
│11│95年1 月5 日│以同型車鑰匙開啟│林│K7-7048 號自│刑法第320 │甲○95年│
│  │某時，在臺北│、發動己○○所有│錦│小客車、電鑽│條第1 項之│度偵字第│
│  │縣樹林市樹中│之車號K7-7048 號│樹│鑽頭1 組、線│竊盜既遂罪│10581 號│
│  │街路旁      │自小客車，入侵而│  │鋸片3 片、晶│          │（起訴）│
│  │            │行竊之，並於不詳│  │華酒店停車券│          │        │
│  │            │時間將該車輛棄置│  │6 張、高速公│          │        │
│  │            │於臺北縣汐止市○○  ○路回數票4 張│          │        │
│  │            │行街396 號旁。  │  │、貴族三溫暖│          │        │
│  │            │                │  │招待券20張、│          │        │
│  │            │                │  │三光國小11屆│          │        │
│  │            │                │  │6 年3 班同學│          │        │
│  │            │                │  │通訊電話卡1 │          │        │
│  │            │                │  │張、中華電信│          │        │
│  │            │                │  │電話帳單1 張│          │        │
├─┼──────┼────────┼─┼──────┼─────┼────┤
│12│95年2 月16日│丁○○夥同吳東憲│黃│現金1萬3,500│刑法第321 │甲○95年│
│  │下午4 時許，│，由吳東憲把風，│聖│元，金項鍊1 │條第1 項第│度偵字第│
│  │在臺北市南港│而由丁○○自左址│芳│條（價值3,00│2 款、第3 │10581 號│
│  │區○○○路2 │6 樓頂樓加蓋處，│  │0 元）、手提│款之攜帶兇│（起訴）│
│  │段12巷57弄42│以十字起子毀壞、│  │背包1 只    │器、毀越安│        │
│  │號5 樓      │踰越廚房鋁窗之安│  │            │全設備竊盜│        │
│  │            │全設備，侵入該址│  │            │既遂罪    │        │
│  │            │5 樓行竊。      │  │            │          │        │
└─┴──────┴────────┴─┴──────┴─────┴────┘
